臺灣高雄地方法院刑事判決　　　　　　　96年度易字第1176號
公　訴　人　臺灣高雄地方法院檢察署檢察官
被　　　告　甲○○
　　　　　　　　　　（現另案於台灣高雄監獄執行中）
　　　　　　乙○○
　　　　　　　　　　（現於臺灣高雄看守所羈押中）
上列被告因竊盜案件，經檢察官提起公訴（96年度偵字第5625號
），嗣被告於本院準備程序進行中，就被訴事實為有罪之陳述，
經合議庭裁定由受命法官獨任適用簡式審判程序審理，本院判決
如下：
    主  文
甲○○、乙○○共同攜帶兇器竊盜未遂，累犯，各處有期徒刑陸
月，如易科罰金，均以新臺幣壹仟元折算壹日。扣案之鐵撬、螺
絲起子、鐵鉗及板手各壹支，均沒收。
    事  實
一、甲○○前因竊盜案件，經本院以93年度簡字第4882號、94年
    度簡字第380 號判決，分別判處拘役50日、有期徒刑3 月確
    定，2 案接續執行，甫於民國95年3 月10日執行完畢出監；
    乙○○前因竊盜案件，出本院以93年度簡字第1079號判處拘
    役55日，入監服刑後，並於93年8 月30日縮刑期滿而執行完
    畢，嗣其另因過失傷害、公共危險及違反毒品危害防制條例
    案件，經本院分別判處有期徒刑3 月、8 月、9 月，定應執
    行刑為1 年6 月，於95年4 月24日縮短刑期執行完畢出監。
    詎甲○○與乙○○猶不知悔改，竟共同基於意圖為自己不法
    所有之犯意聯絡，於96年2 月12日上午11時許，由甲○○攜
    帶其所有，客觀上足以危害人之生命、身體安全而可供兇器
    使用之鐵撬、螺絲起子、鐵鉗及板手，進入高雄市○○區○
    ○路無人駐守之壽崗營區之廚房內，共同持上開工具正拆解
    該營區廚房內流理台之不鏽鋼板以竊取時，於同日上午11時
    40分許為警當場查獲而未得逞，並扣得鐵撬、螺絲起子、鐵
    鉗及板手各1 支。
二、案經高雄市政府警察局鼓山分局報請臺灣高雄地方法院檢察
    署檢察官偵查起訴。
    理  由
壹、程序部分：
    本件被告甲○○、乙○○所犯為死刑、無期徒刑或最輕本刑
    為3 年以上有期徒刑以外之罪，其於準備程序中就被訴事實
    為有罪之陳述，經法官告知簡式審判程序之旨，並聽取公訴
    人及被告之意見後，依刑事訴訟法第273 條之1第1項規定，
    裁定由受命法官獨任進行簡式審判程序，合先敘明。
貳、實體部分：
一、認定犯罪事實所憑之證據：
    上揭犯罪事實，業據被告甲○○、乙○○於本院審理中坦承
    不諱，核與告訴人丙○○於警詢時證述之情節大致相符，並
    有現場查獲照片6 張，及被告甲○○所有供竊盜所用之鐵撬
    、螺絲起子、鐵鉗及板手各1 支扣案可稽。是被告甲○○、
    乙○○之自白核與事實相符，本件事證明確，被告甲○○、
    乙○○上開犯行，均堪認定。
二、論罪科刑部分：
(一)按刑法第321 條第1 項第3 款之攜帶兇器竊盜罪，係以行為
    人攜帶兇器竊盜為其加重條件，此所謂兇器，其種類並無限
    制，凡客觀上足對人之生命、身體、安全構成威脅，具有危
    險性之兇器均屬之（最高法院79年臺上字第5253號判例參照
    ）。是被告甲○○、乙○○持用（被告甲○○所有）之鐵撬
    、螺絲起子、鐵鉗及板手各1 支，既得以拆解該營區廚房內
    流理台之不鏽鋼板，足見其質地堅硬，依社會一般觀念均足
    以對人之生命、身體安全構成威脅，在客觀上顯然具有危險
    性，應屬兇器。
(二)本件被告甲○○、乙○○在行竊時，因為警查獲，尚未竊得
    財物，應屬未遂。故核被告所為係犯刑法第321 條第2 項、
    第1 項第3 款之攜帶兇器竊盜未遂罪。
(三)被告甲○○、乙○○就前開竊盜未遂犯行，有犯意聯絡及行
    為分擔，應依刑法第28條規定，論以共同正犯。
(四)被告甲○○、乙○○已著手於上開竊盜犯罪行為之實行而不
    遂，為未遂犯，爰依刑法第26條之規定，按既遂犯之刑度減
    輕之。
(五)被告甲○○前因竊盜案件，經本院以93年度簡字第4882號、
    94年度簡字第380 號判決，分別判處拘役50日、有期徒刑3
    月確定，2 案接續執行，甫於95年3 月10日執行完畢出監；
    被告乙○○前因過失傷害、公共危險及違反毒品危害防制條
    例案件，經本院分別判處有期徒刑3 月、8 月、9 月，定應
    執行刑為1 年6 月，於95年4 月24日縮短刑期執行完畢出監
    ，有台灣高等法院被告前案紀錄表及台灣高雄地方法院檢察
    署刑案資料查註紀錄表各1 份在卷可參，被告2 人受有期徒
    刑之執行完畢後，均於5 年以內再故意犯本件有期徒刑以上
    之罪，均為累犯，應依刑法第47條第1 項規定加重其刑，並
    均依法先加後減之。
(六)爰審酌被告2 人均曾因犯竊盜罪而入監服刑，已如前述，竟
    仍不思悔改，而共同為再犯本件竊盜犯行，量刑本應從重，
    惟考量被告2 人犯後均已坦承犯行，被告2 人犯罪之目的、
    動機、手段，及被告甲○○無業、教育程度為國小畢業，被
    告乙○○職業為工、教育程度國小畢業等其他一切情狀，分
    別量處如主文所示之刑，併均諭知易科罰金之折算標準。另
    扣案之鐵撬、螺絲起子、鐵鉗及板手各1 支，雖非違禁物，
    然係供被告2 人犯罪所用之物，且係被告甲○○所有，業據
    被告甲○○於警詢及本院審理中供承在卷，應依刑法第38條
    第1 項第2 款規定，均宣告沒收。
據上論斷，應依刑事訴訟法第273 條之1 第1 項、第284 條之1
、第299 條第1 項前段，刑法第28條、第321 條第1 項第3 款、
第2 項、第26條、第47條第1 項、第41條第1 項前段、第38條第
1項 第2 款，判決如主文。
本案經檢察官丁○○到庭執行職務。
中　　華　　民　　國　　96　　年　　6 　　月　　20　　日
                  刑事第八庭    法　官  李育信
以上正本證明與原本無異。
如不服本判決，應於收受送達後10日內向本院提出上訴書狀。
中　　華　　民　　國　　96　　年　　6 　　月　　20　　日
 　　　　　　　　　　　　       書記官  廖佳玲
